臺灣高雄地方法院民事裁定
109年度消債清字第321號
聲  請  人  林虹諭（原名：林晴美）
0000000000000000

0000000000000000

代  理  人  何明諺律師
上列當事人因消費者債務清理事件聲請清算，本院裁定如下：
    主  文
聲請人林虹諭自中華民國一一○年六月十六日下午四時起開始清
算程序。
命司法事務官進行本件清算程序。
    理  由
一、聲請意旨略以：伊有不能清償債務情事，因債權人非金融機
    構，毋庸進行前置協商或調解程序，且未經法院裁定開始更
    生程序或許可和解或宣告破產，爰聲請清算等語。
二、按債務人不能清償債務或有不能清償之虞者，得依本條例所
    定更生或清算程序，清理其債務；法院開始清算程序之裁定
    ，應載明其年、月、日、時，並即時發生效力；法院開始更
    生或清算程序後，得命司法事務官進行更生或清算程序，必
    要時得選任律師、會計師或其他適當之自然人或法人1人為
    監督人或管理人，消費者債務清理條例（下稱消債條例）第
    3條、第80條前段、第83條第1項、第16條第1項分別定有明
    文。
三、經查：
  ㈠聲請人於107年度至109年度申報所得各為新臺幣（下同）9,7
    51元、214,286元、331,098元，平均每月所得各為813元、1
    7,857元、27,592元（本裁定計算式均採元以下4捨5入），
    名下無財產，迄至110年2月26日有富坦穩月收基金餘額104,
    055元（前於109年9月29日曾贖回126,862元），另原為國泰
    人壽保單號碼0000000000、0000000000、0000000000、0000
    000000、0000000000、0000000000、0000000000號保單之要
    保人，惟於109年9月29日變更要保人為母親廖龍珠、胞兄林
    世偉，是該保單解約金共計497,899元是否應納入聲請人財
    產之列，則留待清算程序再為處理，附此敘明之；又聲請人
    自陳107年12月至108年2月17日無業，賴積蓄維持生活，108
    年2月18日至23日於新形象計程車客運服務有限公司任職，
    收入共計4,620元，108年3月11日至109年9月18日於威合股
    份有限公司任職，收入共計471,437元，109年9月25日至12
    月31日於高雄市私立三信高級家事商業職業學校附設幼兒園
    任職，收入共計62,315元，110年1月25日至2月5日於高雄市
    私立米倫幼兒園任職，收入共計9,398元，110年3月2日起於
    高雄市私立佳齊幼兒園任行政兼助理教師，每月收入24,000
    元，另109年1月曾領取新賀斯國際有限公司直銷收入733元
    ，前於110年2月23日請領110年1月19日至3月19日共2個月就
    業保險失業給付34,800元（每月17,400元，最長得領6個月
    ），未領取其他補助或給付等情，有財政部高雄國稅局107
    年至108年綜合所得稅各類所得資料清單及財產歸屬資料清
    單（卷第12至14頁）、109年稅務電子閘門財產所得調件明
    細表（卷第166頁）、財產及收入狀況說明書（卷第4頁）、
    債權人清冊（卷第53頁）、戶籍謄本（卷第16頁）、勞工保
    險被保險人投保資料表（卷第179至180頁）、個人商業保險
    查詢結果表（卷第70頁）、財團法人金融聯合徵信中心前置
    協商專用債權人清冊（卷第6至8頁）、信用報告（卷第9至1
    1頁）、社會補助查詢表（卷第120至122頁）、勞動部勞工
    保險局函（卷第136頁）、勞動部勞動力發展署高屏澎東分
    署函（卷第43頁、第135頁）、高雄市政府都市發展局函（
    卷第128頁）、健保投保紀錄（卷第57頁）、信託資產報告
    書暨結算書（卷第140頁）、存簿（卷第58至61頁、第71至7
    4頁、第98至99頁、第181頁）、本院扣押存款及支付轉給執
    行命令（卷第17至19頁）、新形象計程車客運服務有限公司
    函（卷第126頁）、威合股份有限公司函（卷第129至130頁
    ）、新賀斯國際有限公司陳報狀（卷第176頁）、高雄市私
    立三信高級家事商業職業學校函（卷第131至134頁）、高雄
    市私立米倫幼兒園陳報狀（卷第174至175頁）、收入切結書
    （卷第62頁）、高雄市私立佳齊幼兒園在職證明書（卷第15
    9頁）、國泰人壽保險股份有限公司函（卷第143至144頁、
    第154至157頁）等附卷可參。經考量聲請人上述工作、收入
    情況，爰以其於高雄市私立佳齊幼兒園每月收入24,000元評
    估其償債能力。
  ㈡關於聲請人個人日常必要支出部分，聲請人主張每月支出15,
    719元（包含每月房屋租金7,500元）乙情，並提出租賃契約
    （卷第88至93頁）、存款人收執聯（卷第94至97頁）在卷可
    稽。按債務人必要生活費用，以最近1年衛生福利部或直轄
    市政府所公告當地區每人每月最低生活費1.2倍定之，清債
    條例第64條之2第1項定有明文。本院參酌衛福部社會司所公
    告110年度高雄市最低生活費為13,341元，1.2倍即16,009元
    ，聲請人主張每月必要支出約15,719元，尚屬合理，應予採
    計。
　㈢關於聲請人扶養支出部分，聲請人稱扶養父親林士為、母親
    廖龍珠，每月各支出扶養費5,000元。經查：
　⒈父親林士為係42年生，現無業，於107年至109年度申報所得
    各為1元、7元、7元（性質均為股利所得），名下無財產，
    前於92年1月27日領取1,329,390元勞保老年給付，原每月領
    取4,734元國民年金老年年金，109年1月起調為每月領取4,8
    78元，未領取其他補助或給付等情，此有戶籍謄本（卷第10
    4頁）、所得資料清單及財產歸屬資料清單（卷第64至66頁
    ）、109年稅務電子閘門財產所得調件明細表（卷第163頁）
    、存簿（卷第75至81頁）、勞動部勞動力發展署高屏澎東分
    署函（卷第135頁）、新北市政府社會局函（卷第127頁）、
    勞工保險被保險人投保資料表（卷第54至55頁）、勞動部勞
    工保險局函（卷第136至137頁）附卷可憑。以林士為財產、
    收入狀況，尚不足以維持生活，有受扶養之權利。至林士為
    所需扶養程度，按受扶養者之必要生活費用，準用第1項規
    定計算基準數額，並依債務人依法應負擔扶養義務之比例認
    定之，消債條例第64條之2第2項亦有明定。因林士為居住於
    台北友人所有房屋，無租金之支出，爰自其必要生活費用中
    扣除相當於房租支出所佔比例（約24.36%，110年度臺北市
    每人每月不含房屋支出之最低生活必費之1.2倍為16,037元
    ），扣除林士為每月領取之國民年金老年年金後，再由聲請
    人與其餘2名扶養義務人共同負擔扶養費，聲請人應分擔3,7
    20元【計算式：（16,037－4,878）÷3＝3,720】，逾此範圍難
    認必要。
  ⒉母親廖龍珠係42年生，現無業，與聲請人一同租屋居住，於1
    07年至109年申報所得各為4,101元、4,756元、4,678元（性
    質均為股利所得），名下除5筆投資共46,410元外，無其他
    財產，前於108年6月至108年12月每月領取中低收入老人補
    助3,731元，109年則每月領取7,759元，110年1月起每月領
    取3,879元，另自103年7月起每月領取17,413元勞保老年年
    金等情，此有戶籍謄本（卷第105頁）、所得資料清單及財
    產歸屬資料清單（卷第67至69頁）、109年稅務電子閘門財
    產所得調件明細表（卷第164頁）、存簿（卷第82至87頁）
    、勞動部勞動力發展署高屏澎東分署函（卷第135頁）、社
    會補助查詢表（卷第123至125頁）、高雄市政府都 市發展
    局函（卷第128頁）、勞工保險被保險人投保資料表（卷第5
    6頁）、勞動部勞工保險局函（卷第136至137頁）附卷可參
    。廖龍珠每月領取之補助及給付共計21,292元（計算式：3,
    879＋17,413＝21,292），超過110年度高雄市每人每月最低生
    活費13,341元之1.2倍即16,009元，堪認廖龍珠尚足以維持
    生活，而無請求聲請人扶養之權利，聲請人支出廖龍珠扶養
    費即非必要。
  ㈣綜上所述，聲請人每月平均收入為24,000元，扣除必要生活
    費15,719元、父親扶養費3,720元後，尚餘4,561元。而聲請
    人目前負債總額為1,017,680元（卷第45至48頁，包括：長
    鑫資產管理股份有限公司），扣除基金餘額104,055元後，
    以上開餘額按月攤還結果，至少約須17年【計算式：（1,01
    7,680－104,055）÷4,561÷12＝17】始能清償完畢，堪認聲請
    人確有不能清償債務之情事。從而，聲請人向本院聲請清算
    ，應予准許，並命司法事務官進行本件清算程序。
四、依消債條例第11條第1 項、第83條第1 項、第16條第1 項，
    裁定如主文。
中　　華　　民　　國　 110　　年　　6 　　月　　16　　日
              　　民事庭　　法　官　賴寶合
以上正本係照原本作成。
本裁定不得抗告。
中　　華　　民　　國　 110　　年　　6 　　月　　16　　日
  　                        書記官　胡美儀